【裁判字號】    95,易,82
【裁判日期】    950222
【裁判案由】    竊盜等
【裁判全文】
臺灣高雄地方法院刑事判決                95年度易字第82號
公  訴  人  臺灣高雄地方法院檢察署檢察官
被      告  乙○○
                      號
                    （現另案於臺灣高雄第二監獄執行中）
上列被告因竊盜案件，經檢察官提起公訴（94年度偵字第27457
號、第28908 號），本院判決如下：
    主  文
乙○○連續攜帶兇器竊盜，累犯，處有期徒刑玖月。
扣案之梅花型扳手壹支沒收。
    事  實
一、乙○○前因竊盜案件，經本院以91年度鳳簡字第336 號判決
    判處有期徒刑6 月，緩刑3 年確定，嗣因經撤銷緩刑，於民
    國93年11月11日易科罰金執行完畢。詎仍不知悔改，基於意
    圖為自己不法所有之概括犯意，連續為下列竊盜行為：
  (一)於94年11月25日下午6 時許，騎乘車牌號碼OGG-028 號重機
    車，前往高雄縣大寮鄉○○村○○○號○路橋下明山堂外溪圍
    牆工地，竊取弘州營造工程有限公司所有放置於該工地內之
    之4 分竹節鋼筋45支（總重量為180 公斤），得手後，騎乘
    上開機車欲將竊得之前揭鋼筋載往慈隆街某資源回收商處變
    賣，嗣於同日下午6 時30分許，行經高雄縣大寮鄉○○村○
    ○街167 號前時，為巡邏員警盤查，而查獲上情。
  (二)於94年12月17日中午12時40分許，攜帶其所有客觀上可對人
    之生命、身體、安全構成威脅，具有危險性之梅花型扳手1
    支，騎乘上開重機車，前往位於高雄縣大寮鄉○○路16號之
    「鋒安金屬公司」，因見該公司後門未上鎖，有機可趁，乃
    由該公司後門侵入該公司廠區內（侵入建築物部分未據告訴
    ），再至該公司廠區內之鐵條抽取場之變電室內，以使用梅
    花型扳手鬆開螺絲之方式，竊取變電箱內之「120 ×6 公分
    」銅條4 支、「80×6 公分」銅條4 支及「6 ×4 公分」銅
    套14個，得手後，將之搬運至所騎乘之上開機車腳踏板上，
    欲離去之際，即為警當場查獲，並扣得其所有上開供竊盜所
    用之梅花型扳手1 支。
二、案經高雄縣政府警察局林園分局報請台灣高雄地方法院檢察
    署檢察官偵查起訴，經被告為有罪之陳述後，本院合議庭裁
    定依簡式審判程序審理。
    理  由
一、按除被告所犯為死刑、無期徒刑、最輕本刑為3 年以上有期
    徒刑之罪或高等法院管轄第一審案件者外，於法院行準備程
    序進行中，被告先就被訴事實為有罪之陳述時，審判長得告
    知被告簡式審判程序之旨，並聽取當事人、代理人、辯護人
    及輔佐人之意見後，裁定進行簡式審判程序；且受命法官行
    準備程序，與法院或審判長有同一之權限；又簡式審判程序
    之證據調查，不受刑事訴訟法第159 條第1 項、第161 條之
    2 、第161 條之3 、第163 條之1 及第164 條至第170 條規
    定之限制，刑事訴訟法第273 條之1 第1 項、第279 條第2
    項前段、第273 條之2 分別定有明文。被告乙○○所為係犯
    死刑、無期徒刑、最輕本刑為3 年以上有期徒刑以外之罪，
    其於準備程序中就被訴事實為有罪之陳述，經受命法官告知
    簡式審判程序之旨，並聽取公訴人及被告之意見後，本院合
    議庭認為適宜由受命法官獨任進行簡式審判程序，依刑事訴
    訟法第273 條之1 第1 項規定，裁定由受命法官獨任進行審
    判程序，合先敘明。
二、上揭犯罪事實，業據被告乙○○於本院審理時坦承不諱，並
    據證人即被害人劉碧靜、吳俊傑於警詢之指訴明確，並有扣
    押筆錄、扣押物品目錄表、贓物認領保管單各2 份及查獲照
    片11幀在卷可憑，此外，復有梅花型扳手1 支扣案為憑，是
    依前述補強證據，足資擔保被告於本院審理時所為前開任意
    性自白具有相當程度之真實性，被告之任意性自白核與事實
    相符，應堪採信。本案事證明確，被告上開竊盜犯行堪以認
    定，應予依法論科。
三、按刑法第321 條第1 項第3 款之攜帶兇器竊盜罪，係以行為
    人攜帶兇器為其加重條件，此所謂兇器，其種類並無限制，
    凡客觀上足對人之生命、身體、安全構成威脅，具有危險性
    之兇器均屬之（最高法院79年台上字第5253號判例意旨參照
    ），而被告持以行竊之梅花型扳手1 支，為金屬材質，質地
    堅硬，長約20幾公分，業據被告供承在卷，並有照片1 幀在
    卷可稽，若持之用以攻擊人體，顯足以造成傷害，是可認該
    梅花型扳手客觀上足以對人之生命、身體安全構成威脅，具
    有危險性，自屬兇器無訛。核被告如事實欄一「(一)」所為，
    係犯刑法第320 條第1 項之竊盜罪；如事實欄一「(二)」所為
    ，係犯刑法第321 條第1 項第3 款之攜帶兇器竊盜罪。本件
    起訴書雖記載被告係涉犯刑法第320 條第1 項之竊盜罪、同
    法第321 條第1 項第2 、3 款之逾越牆垣、攜帶兇器竊盜罪
    ，及同法第306 條第1 項之無故侵入他人建築物罪，惟遍觀
    全卷，並未有告訴人對被告提出侵入建築物罪之告訴，且被
    告亦供述其係由鋒安金屬公司未上鎖之後門侵入該公司，否
    認有何逾越牆垣之行為，並經本件公訴檢察官本院95年2 月
    15日準備程序期日當庭更正本件被告所犯法條為刑法第320
    條第1 項之竊盜罪及同法第321 條第1 項第3 款之攜帶兇器
    加重竊盜罪，附此敘明。被告上開2 次竊盜犯行間，係時間
    緊接，基本犯罪手法相同，觸犯構成要件同一之罪名，顯係
    基於概括之犯意反覆為之，為連續犯，應依刑法第56條之規
    定，論以情節較重之攜帶兇器竊盜罪，並依法加重其刑。被
    告前因竊盜案件，經本院以91年度鳳簡字第336 號判決判處
    有期徒刑6 月，緩刑3 年確定，嗣因經撤銷緩刑，於93年11
    月11日易科罰金執行完畢，有臺灣高等法院被告前案紀錄表
    1 份附卷足憑，其於5 年內再犯本案有期徒刑以上之罪，為
    累犯，應依刑法第47條規定加重其刑，並依法遞加重之。爰
    審酌被告正值青壯年，不思自食其力，為貪圖私利，即恣意
    竊取他人財物，所為不足取，惟念其犯後坦承犯行，態度尚
    可，另所竊取之物業經被害人領回，被害人所受損害尚屬非
    鉅等一切情狀，量處如主文所示之刑，以資懲儆。扣案之梅
    花型扳手1 支，係被告所有供犯罪所用之物，業據被告供承
    在卷，應依刑法第38條第1 項第2 款，均宣告沒收。
據上論斷，應依刑事訴訟法第299 條第1 項前段，第273 條之1
第1 項、第284 條之1 ，刑法第56條、第321 條第1 項第3 款、
第47條、第38條第1 項第2 款，判決如主文。
本案經檢察官甲○○到庭執行職務。
中    華    民    國    95    年    2     月    22    日
                  刑事第十三庭  法  官  劉惠娟
以上正本證明與原本無異。
如不服本判決，應於判決送達後10日內，向本院提出上訴狀。
中    華    民    國    95    年    2     月    22    日
                                書記官  陳素徵
附錄本案論罪科刑之法條：
中華民國刑法第三百二十一條
犯竊盜罪而有左列情形之一者，處六月以上、五年以下有期徒刑
：
一  於夜間侵入住宅或有人居住之建築物、船艦或隱匿其內而犯
    之者。
二  毀越門扇、牆垣或其他安全設備而犯之者。
三  攜帶兇器而犯之者。
四  結夥三人以上而犯之者。
五  乘火災、水災或其他災害之際而犯之者。
六  在車站或埠頭而犯之者。
前項之未遂犯罰之。


司法院資訊處製作；財團法人民間司法改革基金會備份。
